【裁判字號】    89,訴,69
【裁判日期】    890215
【裁判案由】    違反著作權法
【裁判全文】
臺灣臺南地方法院刑事判決                            八十九年度訴字第六九號
    公  訴  人  臺灣台南地方法院檢察署檢察官
    被      告  乙○○
右列被告因違反著作權法案件，經檢察官提起公訴 (八十八年度偵字第一三六五四號
)，本院判決如左：
    主  文
乙○○連續以明知係侵害電腦程式著作財產權之重製物而仍作為直接營利使用之方法
，侵害他人之著作權，處有期徒刑參月，如易科罰金以參佰元折算壹日。
扣案之重製後電腦遊戲軟體「魔法門７」壹組沒收。
    事  實
一、乙○○明知伊向年籍不詳之張姓男子購入之電腦六部、主機一部，電腦主機內所
    灌錄之「魔法門７」電腦遊戲軟體，係非法重製自歐樂國際股份有限公司（以下
    簡稱歐樂公司）具有電腦著作財產權之應用程式，不得作為直接營利之使用，竟
    意圖營利，自民國八十八年九月中旬某日起，至同年十月十四日止，在台南縣永
    康市○○○路一八八之一號「相聚有緣茶坊」內，共擺設內含該軟體之電腦六台
    、主機一部，供不特定之顧客以投幣之方式遊戲營利，以此方式侵害該公司之著
    作權。嗣於同年十月十四日十三時四十分許，為警持搜索票當場查獲。
二、案經著作權人歐樂公司訴由台南縣警察局移送臺灣台南地方法院檢察署檢察官偵
    查起訴。
    理  由
一、訊據被告乙○○固不否認於右揭時、地擺設灌有上述軟體之電腦六台以為營利，
    惟矢口否認涉有違反著作權犯行，辯稱：伊不知該軟體有著作權云云。然查該遊
    戲軟體於市面上之售價，一片為新台幣一千三百元左右，此據告訴人歐樂公司之
    代理人黃雅鈴指訴在卷，而被告僅係以購買一般電腦硬體之代價 (依被告於本院
    審理中指稱：其電腦內的遊戲有上百種，不知真實姓名之張姓男子賣我六台，含
    裡面的遊戲，共二十五、六萬元)，即能額外獲得許多灌製不明權利來源之遊戲
    軟體供營利之用，且我國政府宣傳保護著作權之觀念多時，一般人對於是否係合
    法之電腦程式均應能加以明辨，是被告顯然明知該遊戲軟體並未獲合法授權，而
    基於貪小便宜之心態甘蹈法網。故被告前開所辯，無非事後卸責之詞，委無足採
    。此外，復有現場圖一紙、照片五幀、權利證明書影本一紙附卷可稽。被告違反
    著作權法罪行，足堪認定。
二、核被告乙○○所為，係犯著作權法第九十三條第三款、第八十七條第五款之罪。
    公訴人起訴書認為被告係以將電腦程式重製物作為直接營利使用為常業，應論以
    著作權法第九十四條之常業罪云云，然查被告係以開設「相聚有緣」泡沫紅茶店
    為業，又其擺設之電腦僅六部，與一般遊樂場相較，數量可謂甚少，尚難認其有
    以之為常業營利之行為存在，公訴人起訴法條，顯有錯誤，應予變更。爰審酌被
    告擺設侵權重製物之期間僅一個月，期間甚短，犯罪後態度尚可，現已不再營業
    等一切情狀，量處如主文所示之刑，併諭知易科罰金之折算標準，以資懲儆。
    扣案由被告保管之重製後電腦遊戲軟體「魔法門７」壹組存在於被告電腦主機內
    ，為被告所有，供犯罪所用之物，應予沒收。
據上論斷，應依刑事訴訟法第二百九十九條第一項前段、第三百條、著作權法第八十
七條第五款、第九十三條第三款，刑法第十一條前段、第四十一條第二項、第三十八
條第一項第二款，判決如主文。
本案經檢察官甲○○到庭執行職務
中    華    民    國      八十九      年      二      月    十五      日
                                  臺灣臺南地方法院刑事第一庭
                                          法  官 石家禎
右正本證明與原本無異。
如不服本判決，應於判決送達後十日內，向本院提出上訴狀。
                                          書記官 葉東平
中    華    民    國      八十九      年      二      月     十五     日
附錄本案論罪科刑法條全文：
著作權法第八十七條第五款：
明知係侵害電腦程式著作財產權之重製物而仍作為直接營利之使用者。
著作權法第九十三條第三款：
以第八十七條各款方法之一侵害他人之著作權者。


司法院資訊處製作；財團法人民間司法改革基金會備份。
